【裁判字號】    99,易,1321
【裁判日期】    990531
【裁判案由】    竊盜等
【裁判全文】
臺灣臺中地方法院刑事判決              99年度易字第1321號
公  訴  人  臺灣臺中地方法院檢察署檢察官
被      告  乙○○
上列被告因竊盜等案件，經檢察官提起公訴（99年度偵緝字第25
4號），本院判決如下：
    主    文
乙○○犯竊盜罪，處有期徒刑月，如易科罰金，以新臺幣壹仟
元折算壹日。又犯意圖為自己不法之所有，以不正方法由自動付
款設備取得他人之物罪，處有期徒刑貳月，如易科罰金，以新臺
幣壹仟元折算壹日。應執行有期徒刑肆月，如易科罰金，以新臺
幣壹仟元折算壹日。緩刑貳年；並應於民國九十九年六月七日前
向丙○○支付新臺幣柒仟元、於民國九十九年七月七日前向丙○
○支付新臺幣柒仟元、於民國九十九年八月七日前向丙○○支付
新臺幣陸仟元，即合計新臺幣貳萬元之款項。
    犯罪事實
一、乙○○於民國（下同）九十七年十月中旬某日，向丙○○借
    用車牌號６８６８─ＸＫ號自小客車（當時二人為男女朋友
    關係），因見丙○○所有之台北富邦銀行卡號000000000000
    0000號信用卡及預借現金密碼函放置在該車內副駕駛座前方
    之置物箱內，竟意圖為自己不法之所有，未經丙○○同意，
    竊取丙○○所有上開信用卡後，復基於詐欺犯意，於九十七
    年十一月五日下午六時五十分許，持上開台北富邦銀行信用
    卡，利用設置在台中市○○路○段二七二號一樓之台北富邦
    銀行自動櫃員機，預借現金新臺幣（下同）二萬元，施用詐
    術，致使台北富邦銀行因不知該現金卡持卡人並非本人，而
    如數交付現金二萬元予乙○○。嗣於九十七年十二月八日，
    丙○○接獲台北富邦銀行寄發之信用卡帳單後，發現有該筆
    非其本人所預借之現金，始報警處理並循線查獲上情。
二、案經台中市警察局第四分局報請臺灣臺中地方法院檢察署檢
    察官偵查起訴。
    理    由
一、關於證據能力之說明：
    按，現行刑事訴訟法為保障被告之反對詰問權，排除具有虛
    偽危險性之傳聞證據，以求實體真實之發見，於該法第一百
    五十九條第一項明定被告以外之人於審判外之言詞或書面陳
    述，除法律有規定者外，不得作為證據。而刑事訴訟法第一
    百五十九條之一至第一百五十九條之四有傳聞法則之例外規
    定，且被告以外之人於審判外之陳述，雖不符前四條之規定
    ，而經當事人於審判程序同意作為證據，法院審酌該言詞陳
    述或書面陳述作成時之情況，認為適當者，亦得為證據；當
    事人、代理人或辯護人於法院調查證據時，知有第一百五十
    九條第一項不得為證據之情形，而未於言詞辯論終結前聲明
    異議者，視為有前項之同意，刑事訴訟法第一百五十九條之
    五定有明文。查本件證人即被害人丙○○於警詢中之指訴及
    偵查中之證述、證人李振源於偵查中之證述，均屬於被告以
    外之人於審判外之陳述，為傳聞證據，然被告乙○○於本院
    審理時未表示意見，顯不予爭執，且迄至言詞辯論終結前亦
    未曾聲明異議，本院審酌上開證據資料製作時之情況，尚無
    違法不當及證明力明顯過低之瑕疵，亦認為以之作為證據應
    屬適當，且指訴內容係針對被告是否有上開竊盜等犯行之事
    實，為證明本案犯罪事實所必要，故揆諸上開規定，爰依刑
    事訴訟法第一百五十九條之五規定，認上揭證據資料均例外
    認有證據能力，合先敘明。
二、上揭犯罪事實，業據被告乙○○於本院審理時坦承不諱，核
    與證人即被害人丙○○於警詢中指訴、於偵查中證述情節相
    符，並經證人李振源於偵查中證述明確，且有本票影本、借
    據影本及被害人丙○○所提出台東大同路郵局帳戶封面暨交
    易明細、玉山銀行信用卡帳單影本等可資佐證，復有台北富
    邦銀行自動櫃員機監視器擷取畫面翻拍照片及台北富邦銀行
    冒刷明細、被害人之台北富邦銀行九十七年十二月份信用卡
    帳單一張等在卷為憑。被告於本院審理時自白犯罪，應與事
    實相符，而可採信。因而認本件事證明確，被告所為之竊盜
    及以不正利用自動付款設備詐欺犯行，均堪認定。
三、經核被告乙○○竊取被害人丙○○上開台北富邦銀行信用卡
    後，持上開信用卡，利用自動櫃員機預借現金二萬元，施用
    詐術，致使台北富邦銀行因不知該現金卡持卡人並非本人，
    而如數交付現金二萬元之行為，係犯刑法第三百二十條第一
    項普通竊盜罪及同法第三百三十九條之二第一項之以不正方
    法利用自動付款設備詐欺罪。被告上開竊盜及以不正方法利
    用自動付款設備詐欺犯行，犯意各別，行為互殊，應予分論
    併罰。爰審酌被告為私利，見他人財物即起意行竊，缺乏對
    他人財產權須予以尊重之觀念，惟衡酌被告犯後於本院審理
    中已坦承犯行，且與被害人丙○○和解，願分期償還款項（
    有調解結果報告書可參）等一切情狀，分別量處如主文所示
    之刑，並定其應執行之刑。查被告前因違反動產擔保交易法
    案件，經臺東地方法院於九十三年六月九日判處有期徒刑四
    月，緩刑二年確定，嗣緩刑期滿，而緩刑之宣告未經撤銷，
    其刑之宣告已失其效力，有臺灣高等法院被告前案紀錄表在
    卷可稽，且被告業與被害人丙○○達成和解，丙○○亦當庭
    表示願意原諒被告，被告經此偵審程序、罪刑宣告後，當知
    所警惕，信無再犯之虞，本院認前開對其所宣告之刑，以暫
    不執行為適當，併予宣告緩刑二年，以啟自新，並觀後效。
    另按緩刑宣告，得斟酌情形，命犯罪行為人向被害人支付相
    當數額之財產或非財產上之損害賠償，刑法第七十四條第二
    項第三款亦有明定。本院為確保被告於緩刑期間，能按其於
    和解內容所承諾之賠償金額以及付款方式履行，以確實收緩
    刑之功效，爰依前揭規定及上開被告與被害人和解內容，併
    諭知被告應於九十九年六月七日前向被害人丙○○支付新臺
    幣七千元、於九十九年七月七日前向丙○○支付新臺幣七千
    元、於九十九年八月七日前向丙○○支付新臺幣六千元，即
    合計新臺幣二萬元之款項；此部分依同法條第四項規定，並
    得為民事強制執行名義；倘被告未遵循本院諭知之緩刑期間
    負擔而情節重大者，檢察官尚得依刑事訴訟法第四百七十六
    條及刑法第七十五條之一第一項第四款之規定，聲請撤銷本
    件緩刑之宣告，亦附予敘明。
據上論斷，應依刑事訴訟法第二百九十九條第一項前段，刑法第
三百二十條第一項、第三百三十九條之二第一項、第四十一條第
一項前段、第七十四條第一項第一款、第二項第三款、第五十一
條第五款，刑法施行法第一條之一第一項、第二項前段，判決如
主文。
本案經檢察官甲○○到庭執行職務。
中    華    民    國    99    年    5     月    31    日
                  刑事第二庭    法  官  曾佩琦
以上正本證明與原本無異。
如不服本判決應於收受判決後十日內向本院提出上訴書狀，並應
敘述具體理由；其未敘述上訴理由者，應於上訴期間屆滿後二十
日內向本院補提理由書（均須按他造當事人之人數附繕本）「切
勿逕送上級法院」。
                                書記官  林念慈
中    華    民    國    99    年    5     月    31    日
附錄本案論罪科刑法條：
【刑法第三百二十條第一項】
  意圖為自己或第三人不法之所有，而竊取他人之動產者，為竊
  盜罪，處五年以下有期徒刑、拘役或五百元以下罰金。
【刑法第三百三十九條之二第一項】
  意圖為自己或第三人不法之所有，以不正方法由自動付款設備
  取得他人之物者，處三年以下有期徒刑、拘役或一萬元以下罰
  金。

司法院資訊處製作；財團法人民間司法改革基金會備份。
